---
title: "Use AntaresFlowbased package"
date: "`r Sys.Date()`"
output: rmarkdown::html_vignette
vignette: >
  %\VignetteIndexEntry{Vignette Title}
  %\VignetteEngine{knitr::rmarkdown}
  %\VignetteEncoding{UTF-8}
---

Le package antaresFlowbased est utilisé pour lancer des études flowbased, il fait appel à antares.

## L'initialisation d'une étude :
Pendant la phase de l'initialisation de l'étude nous créons les fichiers nécéssaire au fonctionnement d'une étude flowbased. 

Dans un premier temps il est nécéssaire d'indiquer l'étude antares sur laquelle nous souhaitons travailler via la fonction :

```{r, eval=FALSE}
antaresRead::setSimulationPath("D:/exemple_test",0)
```

 La fonction permettant de créer les fichiers nécéssaire au fonctionnement d'une étude flowbased est la suivante :

```{r, eval=FALSE}
initFlowBased()
```
Cette fonction utilise des fichiers renseignés dans le packages (contraindes couplantes, jours types ...), a partir de ces fichiers elle crée dans l'étude antares précédément séléctionnée un dossier user/flowbased. Ce dossier contient 4 fichiers :

* second_member.txt
* weight.txt
* scenario.txt
* ts.txt

## Le lancement d'une simulation
Pour lancer une simulation il est nécéssaire d'indiquer l'emplacement du solver antares via la fonction :
```{r, eval=FALSE}
 setSolverAntares(path = "C:/Program Files/RTE/Antares/5.0.9/bin/antares-5.0-solver.exe")
```
La fonction permettant de lancer une simulation est la suivante :

```{r, eval=FALSE}
mysim <- runSimulation(simulationName = "My_study")
```
Cette fonction à plusieurs paramètres possibles :

* simulationName : Nom de la simulation
* mcAll : Calcul des mcAll (TRUE ou FALSE)
* mcInd : Conservation des mcInd (TRUE ou FALSE)
* mcYears : mcYears à conserver, par défaut tous
* opts : Projet antares (obtenu avec la fonction setSimulationPath). Par défaut celui chargé dans l'environnement global
* verbose : Niveau de logs dans la console R (0, 1 ou 2) par défaut 1.